# 销售退回与资产负债表日后事项

提问人：13381185743 时间：2021-06-11 14:50:38
案例：上市企业甲公司 2020 年 4 季度对海外客户乙公司销售一批货物，质保期两年，合同适用DAP验收条款，该季度内于客户指定地点全部交付客户货代并确认销售收入。 2021 年 1 月 20 日客户就部分未通过特定测试的货物提出退货需求，经与客户达成协议，甲公司同意 2021 年 2 月安排物流到客户端提货，实际于 2021 年 4 月将相关货物退回不合格品仓库。甲公司于 2021 年 4 月做销售退回处理并对退货计提存货跌价准备，该公司 2020 年财报于 2021 年 3 月 20 日批准对外报出。本例中销售确认在资产负债表日前，销售退回协议达成日期在资产负债表日至财务报表批准报出日之间，且在此期间不合格品正在退回途中，我认为销售退回应该属于资产负债表日后调整事项。请教下陈版，我这样理解是否合理。

回答人：chenyiwei
由于属于不合格品退货，如果客户所依据的检验标准在资产负债表日之前已存在，即质量缺陷是资产负债表日之前已存在的事实，通过后续客户的退货要求予以证实的，可以作为资产负债表日后调整事项处理。